【裁判字號】    95,台上,6031
【裁判日期】    951108
【裁判案由】    強盜
【裁判全文】
最高法院刑事判決            九十五年度台上字第六０三一號
上  訴  人  甲○○
選任辯護人  盧志科律師
上列上訴人因強盜案件，不服台灣高等法院台中分院中華民國九
十五年八月十五日第二審判決（九十五年度上訴字第一六三七號
，起訴案號：台灣台中地方法院檢察署九十五年度偵緝字第五四
七、五四九、五五０號），提起上訴，本院判決如下：
    主  文
上訴駁回。
    理  由
按刑事訴訟法第三百七十七條規定，上訴於第三審法院，非以判
決違背法令為理由，不得為之。是提起第三審上訴，應以原判決
違背法令為理由，係屬法定要件。如果上訴理由狀並未依據卷內
訴訟資料，具體指摘原判決不適用何種法則或如何適用不當，或
所指摘原判決違法情事，顯與法律規定得為第三審上訴理由之違
法情形，不相適合時，均應認其上訴為違背法律上之程式，予以
駁回。本件原判決依憑上訴人甲○○於偵查中坦白供承，及於第
一審審理時亦表示認罪之意旨，且其自白之情節與證人呂理鐘於
警詢及第一審審理中之供述，及證人劉達星、林信安於警詢時之
指證相符，又有白色拖鞋、圍巾扣案可資佐證。並以上訴人所辯
並未動手毆打呂理鐘云云，為不可採取，於理由欄內詳予指駁，
事證明確。因認第一審適用刑法第三百二十九條、第三百三十條
第一項之規定，論處上訴人犯準強盜罪而有刑法第三百二十一條
第一項第一款、第二款情形之加重準強盜罪刑，已詳述其所憑之
證據及其認定之理由，從形式上觀察，並無何違法情形存在。上
訴意旨略以：原審未行準備程序，予上訴人對證據能力、聲請調
查證據等事項表示意見，即進行審判程序，所進行之訴訟程序自
屬違法；依證人呂理鐘於第一審之供述，上訴人已返回其住處而
逃離現場，應已脫離呂理鐘之跟蹤追躡，而與準強盜罪之要件不
合；上訴人是否被呂理鐘抓住後，證人始與上訴人扭打成傷？上
訴人臉上及手何處受傷？上訴人行竊之財物究為多少，與呂理鐘
所供亦有不符，均與上訴人是否成立犯罪攸關，原審未調查釐清
，尚嫌速斷等語。惟查是否行準備程序，乃法院依職權自行審酌
之事項，原審未行準備程序而逕行審理，乃事實審法院本於職權
之正常行使，尚難漫指為違法；而依原判決認定之事實，呂理鐘
發現上訴人行竊後一直追躡在後，上訴人為脫免被逮捕而施強暴
，其所為與準強盜罪之構成要件並無不合；上訴人與證人究竟何
處受傷與判決本旨不生影響，而呂理鐘於警詢時亦供稱失竊新台
幣一萬三千元，原判決認定之事實與卷內資料相符。上訴意旨，
仍執陳詞，就原判決已說明事項或屬原審認事採證職權之適法行
使，單憑己見，漫指為違法，或為單純事實之爭執，其上訴違背
法律上之程式，應予以駁回。
據上論結，應依刑事訴訟法第三百九十五條前段，判決如主文。
中    華    民    國  九十五  年   十一   月    八    日
                      最高法院刑事第十庭
                          審判長法官  洪  清  江
                                法官  石  木  欽
                                法官  李  伯  道
                                法官  林  勤  純
                                法官  陳  晴  教
      本件正本證明與原本無異
                                      書  記  官
中    華    民    國  九十五  年   十一   月   十三   日
                                                    m


司法院資訊處製作；財團法人民間司法改革基金會備份。
